【裁判字號】    98,易,1191
【裁判日期】    980817
【裁判案由】    恐嚇取財等
【裁判全文】
臺灣板橋地方法院刑事判決              98年度易字第1191號
公  訴  人  臺灣板橋地方法院檢察署檢察官
被      告  丁○○
            辛○○
上  一  人  吳慶隆律師
選任辯護人
上列被告因恐嚇取財等案件，經檢察官提起公訴（97年度偵字第
27091 號、98年度偵字第2407號及第3839號），本院判決如下：
    主  文
丁○○共同竊盜，共計參拾罪，均處有期徒刑貳月，如易科罰金
，各以新臺幣壹仟元折算壹日；又共同意圖為自己不法之所有，
以恐嚇使人將本人之物交付，共計參拾罪，均處有期徒刑陸月，
，如易科罰金，各以新臺幣壹仟元折算壹日。應執行有期徒刑參
年拾月，如易科罰金，以新臺幣壹仟元折算壹日。
辛○○無罪。
    事  實
一、丁○○與年籍身分不詳之擄鴿集團成員，共同基於意圖為自
    己不法所有之犯意聯絡，由該集團成員於民國97年7 、8 月
    間某日，在基隆市○○○路、宜蘭縣頭城鎮、蘇澳鎮或冬山
    河一帶之不詳地點，以搭設網架攔截捕獲如附表所示巳○○
    等30人所有賽鴿方式，竊取他人賽鴿之後，隨即再由丁○○
    依照上開集團成員所告知之捕獲賽鴿腳環上號碼及聯絡電話
    ，撥打電話予各該賽鴿之所有人巳○○等30人，並對之恫嚇
    稱：如欲取回賽鴿，需將款項匯入指定之帳戶內等語，致使
    巳○○等人心生畏懼，乃依丁○○之指示，先後於附表所示
    之時間，分別將附表所示金額之款項，匯入丁○○所有臺灣
    銀行城中分行帳戶（帳號000000000000號，下稱臺灣銀行帳
    戶），以及不知情之妻呂美惠（所涉犯恐嚇取財罪嫌部分，
    另由檢察官為不起訴處分）所有第一商業銀行泰山分行帳戶
    （帳號00000000000 號，下稱第一銀行帳戶）內，此間由丁○○以上開2 帳戶提款卡將之提領殆盡後，再與其他集團成
    員朋分花用，嗣經部分賽鴿所有人報警處理，並由警方清查
    上述臺灣銀行、第一銀行帳戶內之匯款資料，始循線查悉上
    情。
二、案經庚○○、己○○訴由臺北市政府警察局移送及南投縣政
    府警察局南投分局報告臺灣板橋地方法院檢察署檢察官偵查
    起訴。
    理  由
壹、證據能力有無之認定
一、按被告以外之人於審判外之言詞或書面陳述，除法律有規定
    者外，不得作為證據。又被告以外之人於審判外之陳述，經
    當事人於審判程序同意作為證據，法院審酌該言詞陳述或書
    面陳述作成時之情況，認為適當者，亦得為證據。當事人、
    代理人或辯護人於法院調查證據時，知有第159條第1項不得
    為證據之情形，而未於言詞辯論終結前聲明異議者，視為有
    前項之同意，刑事訴訟法第159條第1項及第159條之5分別定
    有明文。
二、查被害人巳○○、亥○○、寅○○、乙○○、戊○○、壬○○、卯○○、Ｂ○○、辰○○、黃○○、江鈺鈿、子○○、
    天○○、申○○、庚○○、己○○、玄○○、丑○○、酉○○、宙○○、Ｃ○、午○○、宇○○、丙○○、甲○○、地
    ○○○、癸○○、戌○○、Ａ○○及未○○等人於警詢時之
    陳述，以及被告丁○○於偵查中之供述（對於被告辛○○而
    言，未經具結者），雖均不合刑事訴訟法第159 條之2 、第
    159 條之3 有關傳聞法則例外之要件，惟公訴人、被告丁○○、辛○○及其辯護人就前開審判外之言詞陳述，業於本院
    準備程序中表示對於證據能力沒有意見，同意作為證據，本
    院審酌該等言詞或書面陳述作成之情況，核無違法取證及證
    明力明顯過低之瑕疵，亦認為以之作為證據為適當，故依上
    開規定，前揭被害人巳○○等30人於警詢時之陳述，均具有
    證據能力。
三、又查被告丁○○（對於被告辛○○而言）於警詢時之陳述，
    屬於被告以外之人於審判外之言詞陳述，且辯護人於本院準
    備程序中已主張被告丁○○於警詢時之陳述，為被告以外之
    人於審判外之陳述，並無證據能力，則依上開刑事訴訟法第
    159 條第1 項有關傳聞證據排除法則之規定，被告丁○○於
    警詢時之陳述，並無證據能力。
四、另按被告以外之人於偵查中向檢察官所為之陳述，除顯有不
    可信之情況者外，得為證據，刑事訴訟法第159 條之1 第2
    項亦有明文。所謂不可信性情況，法院應審酌被告以外之人
    於陳述時之外在環境及情況，例如：陳述時之心理狀況、有
    無受到外力干擾等，以為判斷是否有形式上顯然不可採信之
    依據。查被告丁○○於檢察官偵查時，係以證人之身份陳述
    ，其後並經告以具結義務及偽證處罰，命證人朗讀結文後具
    結，係於負擔偽證罪之處罰心理下證述，並以具結擔保其供
    述之真實性，又無受其他不當外力干擾之情形，是證人丁○○於偵查中在檢察官面前具結所為之證述，查無顯然不可信
    之情況，依上開刑事訴訟法第159 條之1 第2 項規定，自得
    為證據。
貳、認定本案犯罪事實之證據及理由
一、訊據被告丁○○對於上開時地共同竊盜及恐嚇取財之犯行，
    業於本院審理時均坦承不諱，核與被害人巳○○、亥○○、
    寅○○、乙○○、戊○○、壬○○、卯○○、Ｂ○○、辰○○、黃○○、江鈺鈿、子○○、天○○、申○○、庚○○、
    己○○、玄○○、丑○○、酉○○、宙○○、Ｃ○、午○○
    、宇○○、丙○○、甲○○、地○○○、癸○○、戌○○、
    Ａ○○及未○○等人於警詢時所指述賽鴿失竊及遭恐嚇取財
    之情事相符，並有被害人巳○○之郵政跨行匯款申請書影本
    、被害人丙○○之台中銀行國內匯款申請書暨代收入傳票影
    本、被害人甲○○之信用合作社跨行匯款申請書影本、被害
    人癸○○之台中第二信用合作社電腦匯款申請書、被害人戌
    ○○之臺灣中小企業銀行匯款申請書影本、被害人未○○之
    匯款單影本、被害人黃松林匯款之臺灣銀行無摺存入憑條存
    根、被害人張欽銘之三信銀行匯款申請書影本、被害人戊○○以呂登峰名義匯款之郵政跨行匯款申請書、被害人壬○○
    以林淑娟名義匯款之郵政跨行匯款申請書影本、被害人卯○○之兆豐國際商業銀行國內匯款申請書影本、被害人辰○○
    之第一商業銀行存款憑條影本、被害人黃○○之郵政跨行匯
    款申請書影本、被害人江鈺鈿之中國信託金融卡轉帳單影本
    、被害人子○○之第一商業銀行存款憑條影本、被害人天○○之大溪鎮農會匯款申請書影本、被害人申○○之匯款單影
    本、被害人庚○○以李乾坤名義匯款之郵政跨行匯款申請書
    影本、被害人己○○之聯部往來匯款申請書影本、被害人玄
    ○○之臺北縣汐止市農會匯款申請書影本、被害人丑○○之
    合作金庫銀行匯款申請書代收入傳票影本、被害人酉○○之
    五股鄉農會匯款申請書影本、被害人宙○○之復華銀行的存
    款開戶暨相關服務約定書、被害人Ｃ○之97/07/24日存摺交
    易查詢表、被害人午○○之三信商銀97/07/24日客戶帳卡明
    細單、被害人宇○○之合作金庫銀行97/07/24日之客戶交易
    明細表、被害人地○○○之渣打國際商業銀行之存款資料印
    鑑卡、被害人Ａ○○之郵局帳號查詢客戶基本資料單、被害
    人乙○○之開戶基本資料單、身分證正反面影本、被害人Ｂ
    ○○之開戶基本資料、監視錄影翻拍照片8張、臺灣銀行城
    中分行97年8月7日城中營字第09750007101號函附被告丁○○開戶基本資料、臺灣銀行光碟櫃歷史明細查詢系統列印單
    、存摺交易往來明細查詢單及第一商業銀行泰山分行97年9
    月4日（97）一泰字第180號函附呂美惠之開戶基本資料、印
    鑑卡、第一商業銀行未登摺帳項（彙計前）明細表、呂美惠
    提領資料、泰山銀行呂美惠帳戶存摺存款列印單附卷可資佐
    證，堪認與事實相符。至被告丁○○雖一再供稱：伊領了被
    害人的錢之後，係匯入辛○○的帳戶，除了辛○○之外，沒
    有其他人與我連絡擄鴿勒贖事宜云云，惟此部分辯解不足採
    信，其詳如後所述，是以被告上開共同竊盜及恐嚇取財之犯
    行，均堪予認定，應依法論科。
二、核被告丁○○所為，係犯刑法第320 條第1 項之竊盜罪及第
    346 條第1 項之恐嚇取財罪。其就上開犯行與年籍身分不詳
    之擄鴿集團成員間，有犯意聯絡及行為分擔，是為共同正犯
    。又被告丁○○所犯如事實欄所載之30件竊盜罪及30件恐嚇
    取財罪之間，犯意各別，行為互異，應予分論併罰。爰審酌
    被告前僅有違反電子遊戲場業管理條例之前科紀錄，素行尚
    可，惟其正值壯年，不思正當工作謀生，竟為圖得不法利益
    ，加入擄鴿勒贖集團之犯罪活動，從事恐嚇被害人匯款，並
    於提領款項交由集團成員朋分花用之任務，參與犯罪之情節
    非輕，復參酌其犯罪之動機、目的、手段、對被害人造成損
    害、對社會治安危害之程度，以及於事發後業已大致坦承犯
    行，犯後態度尚稱良好等一切情狀，各量處如主文所示之刑
    ，以及諭知易科罰金之折算標準，並定其應執行之刑，以示
    懲儆。
參、被告辛○○無罪部分
一、公訴意旨另以：被告辛○○與被告丁○○共同基於意圖為自
    己不法所有之犯意聯絡，於97年7 月間，由被告丁○○將其
    所有臺灣銀行城中分行帳戶（帳號000000000000號）及不知
    情之妻呂美惠所有第一商業銀行泰山分行帳戶（帳號000000
    00000 號）之帳號告知被告辛○○後，被告周文已隨即於不
    詳地點之賽鴿飛行路徑搭設網架，攔截竊取被害人亥○○等
    30人所有飛經該架網之賽鴿得手，此間被告辛○○於竊取賽
    鴿得手後，復以電話通知被告丁○○，並將所竊取賽鴿腳環
    上所載之聯絡電話號碼傳真至不特定之便利商店予被告丁○○後，再由被告丁○○撥打電話予所竊取賽鴿之所有人即被
    害人亥○○等人，並以如欲取回賽鴿，按每隻賽鴿2500元不
    等之價格，將款項匯入其所指定之帳戶內等語，恫嚇被害人
    亥○○等人，致使被害人亥○○等人心生畏懼，而分別依其
    指示匯款至上開臺灣銀行、第一銀行帳戶內，嗣於被害人亥
    ○○等匯款後，除部分餘額充作被告丁○○之報酬外，其他
    金額則由被告丁○○使用提款卡提領後，持往郵局以臨櫃方
    式存入被告辛○○所有宜蘭中山路郵局帳戶（帳號
    0000000-0000000號 ）內，並旋由被告辛○○提領一空，因
    認被告辛○○亦涉犯上開共同竊盜及恐嚇取財罪嫌云云。
二、按犯罪事實應按證據認定之，無證據不得認定犯罪事實；不
    能證明被告犯罪或其行為不罰者，應諭知無罪之判決。刑事
    訴訟法第154條第2項、第301條第1項定有明文。又認定犯罪
    所憑之證據，雖不以直接之證據為限，間接證據亦包含在內
    ，然而無論直接證據或間接證據，其為訴訟上之證明，須於
    通常一般人均不致有所懷疑，而得確信其為真實之程度者，
    始得據為有罪之認定，倘其證明尚未達於此一程度，而有合
    理之懷疑存在時，事實審法院已就其心證上理由予以闡述，
    敘明其無從為有罪之確信，因而為無罪之判決，尚不得任意
    指為違法，此有最高法院82年臺上字第 163號判決、76年臺
    上字第4986號、30年上字第 816號等判例意旨可資參照。又
    刑事訴訟法第 161條已於91年2月8日修正公布，修正後同條
    第 1項規定：檢察官就被告犯罪事實，應負舉證責任，並指
    出證明之方法。因此，檢察官對於起訴之犯罪事實，應負提
    出證據及說服之實質舉證責任。倘其所提出之證據，不足為
    被告有罪之積極證明，或其闡明之證明方法，無從說服法官
    以形成被告有罪之心證，基於無罪推定之原則，自應為被告
    無罪判決之諭知，最高法院92年度臺上字第 128號亦著有判
    例可為參照。另犯罪事實應依證據認定之，為刑事訴訟法所
    明定，故被告否認犯罪事實所持之辯解，縱屬不能成立，若
    非有積極證據足以證明其犯罪行為，不能遽為有罪之認定，
    最高法院30年上字第1831號判例亦足供參照。
三、本件公訴人認被告辛○○涉有上開共同竊盜及恐嚇取財罪之
    犯行，無非係以被告丁○○於偵查中及本院審理時之證詞、
    、通聯紀錄查詢單以及被告辛○○所有宜蘭中山路郵局帳戶
    （局號0000000 號、帳號0000000 號）之客戶歷史交易清單
    1 張及郵政國內匯款執據1 張等附卷可稽，且被告辛○○亦
    不否認其確有收受被告丁○○數筆匯款之事實為主要論據（
    至於被告丁○○於警詢時之指證，並無證據能力，已如前述
    ），訊據被告辛○○堅決否認有上開共同竊盜及恐嚇取財之
    犯行，辯稱：伊並無擄鴿恐嚇之行為，丁○○匯給伊的錢，
    都是清償先前借款等語。經查：
（一）被告丁○○於警詢時及偵查中原係供稱：伊於97年7 月中
      旬將臺灣銀行城中分行帳戶借予友人辛○○使用，並未打
      電話恐嚇巳○○匯款至伊所有臺灣銀行城中分行帳戶內，
      伊前往銀行提領現金都是依辛○○的指示，每次提領都是
      辛○○以電話指示伊前往銀行提領多少錢，再依其指示另
      外匯款至郵局局號為0000000 號、帳號0000000 號辛○○
      本人之帳戶內，伊之所以將帳戶借給辛○○，是因為他說
      有人要匯錢給他，但自己沒有帳戶，他叫伊幫他領一領匯
      給他，並沒說是什麼錢云云，一再矢口否認有何參與恐嚇
      取財之犯行；此間因其妻呂美惠所有第一銀行泰山分行帳
      戶為警查獲亦係作為擄鴿恐嚇取財之用後，乃改口坦承：
      辛○○借帳戶使用之時，伊一開始並不知道是要用來擄鴿
      勒贖，是一開始1 、2 天後因帳戶被凍結才知道云云；其
      後又因警方調閱97年7 月22日13時44分於臺北縣泰山鄉○○路○段109號監視器畫面，並提出被害人巳○○所有行動
      電話0000000000號之通聯紀錄供其指認，始鬆口自承：伊
      所有臺灣銀行城中分行帳戶內97年7 月24日有關宙○○、
      Ｃ○、午○○、宇○○、丙○○、甲○○、地○○○、癸○○、戌○○、Ａ○○等10名被害人的匯款，都是由伊本
      人撥打恐嚇電話要其等將錢匯到伊該帳戶內等語，由是可
      知，被告丁○○於為警查獲之後，並非自始坦承全部犯行
      ，而係對於相關犯罪情節之供詞，多所隱瞞，則其所指述
      被告辛○○係參與本件共同竊盜及恐嚇取財之主要行為人
      ，是否可信，已非全然無疑。
（二）其次，被告丁○○就有關恐嚇收取被害人匯款後，係依何
      種比例決定分取贓款之數額，再由被告丁○○提領後轉匯
      予被告辛○○一事，於警詢時及偵查中原係供稱：辛○○
      叫伊去提款時，例如帳戶內有3 萬5 千元的存款，伊就匯
      整數3 萬元給他，剩下的5 千元伊就自己用，每次提款時
      都不一定，有3 、5 萬多的存款，所以伊都匯整數給辛○○，餘款也不一定是多少給伊用云云，惟嗣於本院審理時
      而以證人身份作證時又改口證稱：「（檢察官問：你從中
      會獲得何好處？）幾乎沒有，因為進來的錢我都匯給被告
      辛○○。」、「（檢察官問：你沒有跟被告辛○○約定好
      如何分工？）被告辛○○直接跟我聯絡，要我打電話給被
      害人，他要我一隻鴿子要交1 千2 百元給他，多的部分就
      算我賺的。」、「（辯護人問：你既然沒有得到任何好處
      ，你為何要同意這樣做？）被告辛○○告訴我的金額是一
      隻鴿子壹仟二百元，被害人有的人不願意匯款，但是這部
      分也要算錢給被告辛○○，加上願意匯款的金額，我幾乎
      算是沒有賺什麼錢，匯進來的錢都給被告辛○○了，我當
      初是因為通常行情一隻鴿子是二千元左右，被告辛○○只
      拿壹仟二百元，我認為有利可圖。」等語，先後說法反覆
      不一，容有明顯瑕疵之存在，自難加以輕信。
（三）再者，被告丁○○於偵查中曾供稱：伊係以前養鴿的時候
      認識辛○○，他住宜蘭，伊住台北，很少聯絡等語，其後
      於本院審理時亦明確證稱：「（辯護人問：最近四、五年
      你多久會和被告周聯絡一次？）不一定，有時好幾個月，
      通常都是想到才會打電話聯絡。」等語，由此可見，被告
      丁○○、辛○○之間並未有深厚之交情，亦無任何足夠之
      信賴關係，試問設若被告辛○○確係指示被告丁○○恐嚇
      被害人匯款，並再藉由被告丁○○匯款取得贓款之共同犯
      罪人，如何擔保被告丁○○定能按期將恐嚇取財所得之款
      項，逐筆轉匯予被告辛○○收取，猶令人質疑被告丁○○
      片面指述被告辛○○涉案之可信性。
（四）況且，依卷附被告丁○○所有供被害人匯款之臺灣銀行城
      中分行帳戶（參見偵二卷第32頁至第33頁），以及被告辛○○所有宜蘭中山路郵局帳戶之交易往來明細（參見偵一
      卷第83頁），二者對照以觀，被告丁○○於97年7 月23日
      僅收受被害人巳○○之匯款2 千5 百20元，竟於當日匯款
      1萬9千2百元予被告辛○○，嗣於97年7月24日收受被害人
      亥○○等12人之匯款後，於同一日陸續提款現金5 次，金
      額分別為5千元、3萬元、2萬7千元、2千元及2萬元，共計
      「8萬4千元」，惟僅於當日匯款「6 千元」予被告辛○○
      ，其後雖於隔日即97年7月25日分2次各匯款7萬元、3萬元
      予被告辛○○，然總計97年7月23日至24 日為止，如附表
      編號1 至13所示被害人巳○○等人遭恐嚇取財所匯入款項
      僅區區「4萬3千4百93元」，被告丁○○竟匯入約3倍款項
      之「12萬5千2百元」（尚不包括另於97年7 月30日及31日
      之2筆匯款各3千6百元及8千4 百元）予被告辛○○，顯不
      合常情；此外，依卷附被告丁○○及其妻呂美惠所有供被
      害人匯款之臺灣銀行城中分行及第一銀行泰山分行帳戶（
      參見偵三卷第106 頁）顯示之交易往來明細可知，附表編
      號18至30所示被害人遭恐嚇而最後1 日匯款之時間均係「
      97年8月4日」，其當日遭恐嚇而匯入上開臺灣銀行城中分
      行之款項共計「7萬零4元」，而被告丁○○於當日提領「
      8萬4千元」後，並未於當日轉匯任何金額予被告辛○○，
      而係遲至97年8月8日始匯款「9千6百元」予被告辛○○，
      其後並陸續於97年8月13日、同年8 月18日及同年8月19日
      透過不知情之吳文銘先後匯款1萬2千元、1萬7千元及2 萬
      零4百元（共計4萬9千4百元）予被告辛○○，姑不論此節
      核與被告丁○○於本院審理時所言係於「當天或是隔天早
      上匯錢給他（即辛○○）」之說詞不符，且設若被告丁○○確有遲延交付之情形，然上述如附表編號18至30之被害
      人遭恐嚇匯入之款項已達到「7萬零4元」，被告丁○○事
      後卻一共僅匯款「4 萬9千4百元」予被告辛○○，顯然有
      所短缺，此節亦核與被告丁○○於本院審理時證稱：「（
      受命法官問：你每次都有跟被害人收足錢？）沒有，剛好
      被害人匯進來的錢就差不多都給被告辛○○了。」之說法
      不符。準此，則被告丁○○匯予被告辛○○之款項，是否
      確係其2 人恐嚇取財所得贓款中由被告辛○○分配取得之
      數額，著實令人懷疑，自難採為不利於被告辛○○之認定
      。
（五）至於被告辛○○所為被告丁○○上述匯款係清償借款之辯
      解，不僅並未提出具體事證以實其說，且依被告辛○○所
      供述其不知借款具體數額、並未書立借據、並未約定利息
      及擔保，同時亦未約定返還日期等情節觀之，在在均與常
      情有違，其真實性不無疑問，然本件經查公訴人所舉上開
      積極證據均不足以證明被告有公訴意旨所認共同竊盜及恐
      嚇取財之犯行，則依首揭最高法院30年上字第1831號判例
      之說明，被告否認犯罪事實所持之辯解，縱屬不能成立，
      然並未有其他積極證據足以證明其犯罪行為，即不能遽為
      有罪之認定，附此敘明。
（六）此外，卷附被告丁○○所使用0000000000號及被告辛○○
      所使用0000000000號行動電話之通聯紀錄查詢單，至多僅
      能證明被告丁○○、辛○○2 人於案發前有以電話聯繫之
      事實，尚不足進一步佐證其2 人對於本件竊盜及恐嚇取財
      罪之間，有何犯意聯絡及行為之分擔。
四、綜上諸情參互以析，本件因丁○○於警詢時及偵審中所供述
    參與犯案、如何分贓等情節，前後反覆不一，語多保留，且
    於本院審理時證述其收受被害人匯款後如何轉匯予共犯即被
    告辛○○之情形，對照於其所使用供被害人匯款之臺灣銀行
    、第一銀行帳戶以及被告辛○○所有宜蘭中山路郵局帳戶之
    交易往來明細，存有若干齟齬不符之處，實難加以採信，以
    及被告辛○○所為之辯解，雖不足為有利於本人之認定，但
    亦無法逕採為被告辛○○有本件共同竊盜及恐嚇犯行之積極
    證據等情，是以公訴人所舉事證，尚有合理性之懷疑存在，
    致使無從說服本院確信被告辛○○亦有公訴意旨所指之竊盜
    及恐嚇取財之罪嫌，則揆諸首開法條規定及裁判先例意旨，
    本件既不能證明被告辛○○犯罪，自應由本院就被告辛○○
    部分為無罪之諭知，以昭審慎。
據上論斷，應依刑事訴訟法第299 條第1 項前段、第301 條第1
項，刑法第28條、第320 條第1 項、第346 條第1 項、第41條第
1項前段、第51條第5 款，判決如主文。
本案經檢察官黃明絹到庭執行職務。
中    華    民    國    98    年    8     月    17    日
                         刑事第十九庭
                               審判長法  官   汪怡君
                                     法  官   楊筑婷
                                     法  官   楊仲農
上列正本證明與原本無異。
如對本判決不服，應於送達後10日內，向本院提出上訴狀。
（上訴狀應記載具體上訴理由並應抄附繕本）
                                     書記官   陳香君
中    華    民    國    98    年    8     月    18    日
附錄本判決論罪之法律條文：
中華民國刑法第320條
（普通竊盜罪、竊佔罪）
意圖為自己或第三人不法之所有，而竊取他人之動產者，為竊盜
罪，處 5 年以下有期徒刑、拘役或 5 百元以下罰金。
意圖為自己或第三人不法之利益，而竊佔他人之不動產者，依前
項之規定處斷。
前二項之未遂犯罰之。
中華民國刑法第346條
（單純恐嚇罪）
意圖為自己或第三人不法之所有，以恐嚇使人將本人或第三人之
物交付者，處 6 月以上 5 年以下有期徒刑，得併科 1 千元以
下罰金。
以前項方法得財產上不法之利益，或使第三人得之者，亦同。
前二項之未遂犯罰之。
附表
┌──┬─────┬─────┬──────┬──────┬──────┬────────┐
│編號│  被害人  │ 被擄鴿數 │  匯款時間  │  匯款金額  │ 匯入帳戶   │      備註      │
│    │          │          │            │（新臺幣）  │            │                │
├──┼─────┼─────┼──────┼──────┼──────┼────────┤
│ 1  │  巳○○  │    2     │  97/07/23  │   2520元   │臺灣銀行帳戶│                │
│    │          │          │   13：57   │            │            │                │
│    │          │          │（起訴書誤載│            │            │                │
│    │          │          │  為97/7/24 │            │            │                │
│    │          │          │）          │            │            │                │
├──┼─────┼─────┼──────┼──────┼──────┼────────┤
│ 2  │  亥○○  │    1     │  97/07/24  │   2323元   │臺灣銀行帳戶│   鴿子未飛回   │
│    │          │          │   13：00   │            │            │                │
├──┼─────┼─────┼──────┼──────┼──────┼────────┤
│ 3  │  廖景張  │    1     │  97/07/24  │   2200元   │臺灣銀行帳戶│   鴿子未飛回   │
│    │          │          │   13：30   │            │            │                │
├──┼─────┼─────┼──────┼──────┼──────┼────────┤
│ 4  │   Ｃ○   │    4     │  97/07/24  │   7521元   │臺灣銀行帳戶│                │
│    │          │          │   13：37   │            │            │                │
├──┼─────┼─────┼──────┼──────┼──────┼────────┤
│ 5  │  午○○  │    2     │  97/07/24  │   5025元   │臺灣銀行帳戶│                │
│    │          │          │   13：42   │            │            │                │
├──┼─────┼─────┼──────┼──────┼──────┼────────┤
│ 6  │  宇○○  │    2     │  97/07/24  │   5006元   │臺灣銀行帳戶│                │
│    │          │          │   13：54   │            │            │                │
├──┼─────┼─────┼──────┼──────┼──────┼────────┤
│ 7  │  丙○○  │    1     │  97/07/24  │   2329元   │臺灣銀行帳戶│                │
│    │          │          │   14：28   │            │            │                │
├──┼─────┼─────┼──────┼──────┼──────┼────────┤
│ 8  │  甲○○  │    15    │  97/07/24  │   4420元   │臺灣銀行帳戶│                │
│    │          │          │   14：29   │            │            │                │
├──┼─────┼─────┼──────┼──────┼──────┼────────┤
│ 9  │  Ａ○○  │    1     │  97/07/24  │   2526元   │臺灣銀行帳戶│                │
│    │          │          │   14：53   │            │            │                │
├──┼─────┼─────┼──────┼──────┼──────┼────────┤
│ 10 │  未○○  │    1     │  97/07/24  │   2334元   │臺灣銀行帳戶│                │
│    │          │          │   15：11   │            │            │                │
├──┼─────┼─────┼──────┼──────┼──────┼────────┤
│ 11 │ 地○○○ │    1     │  97/07/24  │   2235元   │臺灣銀行帳戶│                │
│    │          │          │   15：16   │            │            │                │
├──┼─────┼─────┼──────┼──────┼──────┼────────┤
│ 12 │  癸○○  │    1     │  97/07/24  │   2531元   │臺灣銀行帳戶│                │
│    │          │          │   15：23   │            │            │                │
├──┼─────┼─────┼──────┼──────┼──────┼────────┤
│ 13 │  戌○○  │    1     │  97/07/24  │   2523元   │臺灣銀行帳戶│                │
│    │          │          │   15：42   │            │            │                │
│    │          │          │（起訴書誤載│            │            │                │
│    │          │          │  為15：43）│            │            │                │
├──┼─────┼─────┼──────┼──────┼──────┼────────┤
│ 14 │  寅○○  │    2     │  97/08/01  │   5030元   │第一銀行帳戶│                │
│    │          │          │   13：32   │            │            │                │
├──┼─────┼─────┼──────┼──────┼──────┼────────┤
│ 15 │  戊○○  │    1     │  97/08/01  │   2340元   │第一銀行帳戶│                │
│    │          │          │   13：46   │            │            │                │
├──┼─────┼─────┼──────┼──────┼──────┼────────┤
│ 16 │  乙○○  │    1     │  97/08/01  │   2545元   │第一銀行帳戶│                │
│    │          │          │   14：00   │            │            │                │
├──┼─────┼─────┼──────┼──────┼──────┼────────┤
│ 17 │  壬○○  │    1     │  97/08/01  │   2460元   │第一銀行帳戶│                │
│    │          │          │   14：38   │            │            │                │
├──┼─────┼─────┼──────┼──────┼──────┼────────┤
│ 18 │  辰○○  │    4     │  97/08/04  │   9200元   │第一銀行帳戶│                │
│    │          │          │   11：30   │            │            │                │
├──┼─────┼─────┼──────┼──────┼──────┼────────┤
│ 19 │  Ｂ○○  │    3     │  97/08/04  │   7010元   │第一銀行帳戶│                │
│    │          │          │   12：35   │            │            │                │
├──┼─────┼─────┼──────┼──────┼──────┼────────┤
│ 20 │  子○○  │    1     │  97/08/04  │   2513元   │第一銀行帳戶│                │
│    │          │          │   13：30   │            │            │                │
├──┼─────┼─────┼──────┼──────┼──────┼────────┤
│ 21 │  黃○○  │    4     │  97/08/04  │   8000元   │第一銀行帳戶│                │
│    │          │          │   14：11   │            │            │                │
├──┼─────┼─────┼──────┼──────┼──────┼────────┤
│ 22 │  卯○○  │    3     │  97/08/04  │   7500元   │第一銀行帳戶│                │
│    │          │          │   14：30   │            │            │                │
├──┼─────┼─────┼──────┼──────┼──────┼────────┤
│ 23 │  江鈺鈿  │    2     │  97/08/04  │   4500元   │第一銀行帳戶│1隻鴿子未飛回   │
│    │          │          │   14：34   │            │            │                │
├──┼─────┼─────┼──────┼──────┼──────┼────────┤
│ 24 │  酉○○  │    3     │  97/08/04  │  10000元   │第一銀行帳戶│                │
│    │          │          │   14：43   │            │            │                │
├──┼─────┼─────┼──────┼──────┼──────┼────────┤
│ 25 │  天○○  │    1     │  97/08/04  │   2515元   │第一銀行帳戶│                │
│    │          │          │   15：01   │            │            │                │
├──┼─────┼─────┼──────┼──────┼──────┼────────┤
│ 26 │  申○○  │    1     │  97/08/04  │   2200元   │第一銀行帳戶│                │
│    │          │          │   15：08   │            │            │                │
├──┼─────┼─────┼──────┼──────┼──────┼────────┤
│ 27 │  庚○○  │    2     │  97/08/04  │   5018元   │第一銀行帳戶│                │
│    │          │          │   15：10   │            │            │                │
├──┼─────┼─────┼──────┼──────┼──────┼────────┤
│ 28 │  己○○  │    3     │  97/08/04  │   6505元   │第一銀行帳戶│                │
│    │          │          │   15：14   │            │            │                │
├──┼─────┼─────┼──────┼──────┼──────┼────────┤
│ 29 │  玄○○  │    1     │  97/08/04  │   2524元   │第一銀行帳戶│鴿子未飛回      │
│    │          │          │   15：26   │            │            │                │
├──┼─────┼─────┼──────┼──────┼──────┼────────┤
│ 30 │  丑○○  │    1     │  97/08/04  │   2519元   │第一銀行帳戶│                │
│    │          │          │   15：27   │            │            │                │
└──┴─────┴─────┴──────┴──────┴──────┴────────┘


司法院資訊處製作；財團法人民間司法改革基金會備份。
